最高法院刑事裁定　　　　　　　　　 110年度台抗字第1850號
抗　告　人　洪國維



上列抗告人因違反毒品危害防制條例等罪案件，不服臺灣高等法
院中華民國110年9月30日駁回其聲明異議之裁定（ 110年度聲字
第3427號），提起抗告，本院裁定如下：
    主  文
抗告駁回。
    理  由
一、抗告人洪國維向原審聲明異議意旨略以：伊所犯如原裁定附
    表一所示共 7罪，以及如其附表二所示共10罪，其中如其附
    表一編號 3至5所示共5罪，與如其附表二所示共10罪，均在
    民國 109年間經法院判決確定，且皆係於上述附表二所示共
    10罪同案判決確定日即 109年9月2日之前所犯，符合刑法第
    50條第 1項前段「裁判確定前犯數罪者，併合處罰之」之規
    定，而得合併定其應執行刑。經伊依刑事訴訟法第477條第2
    項規定，請求臺灣高等檢察署檢察官將上揭合計共17罪向管
    轄法院聲請合併定其應執行之刑，卻經檢察官以該署110年3
    月4日檢執乙110執聲他25字第0000000000號函覆否准，影響
    伊權益甚鉅，爰聲明異議云云。
二、本件原裁定意旨略以：按得依刑法第 51條第5款關於數罪併
    罰宣告多數有期徒刑應依限制加重原則定其應執行刑之規定
    者，須符合同法第 50條第1項前段所定「裁判確定前犯數罪
    （併合處罰）」之前提要件，其所稱「裁判確定」之「裁判
    」，係指所犯數罪中判決確定日期最早者而言，該裁判之確
    定日期並為數罪併合處罰之基準日，必須其他數罪之犯罪日
    期均在該基準日之前，始得併合處罰定其應執行之刑。若於
    該裁判確定基準日之後又犯他罪者，即與上揭數罪併合處罰
    定應執行刑之規定不合，而應分別予以執行。本件抗告人所
    犯如原裁定附表一及附表二所示各罪判決最早確定者，係如
    該附表一編號1所示案件之105年12月20日，此為合於數罪併
    罰定應執行刑規定之基準日。而①該附表一所示共 7罪之犯
    罪日期介於 105年6月18日至同年8月31日之間，係在上開基
    準日之前所犯，合於上述數罪併罰定應執行刑規定之要件，
    經該管檢察官聲請臺灣高等法院以109年度聲字第618號裁定
    酌定其應執行之刑為有期徒刑16年10月確定。②上述附表二
    所示共10罪之犯罪日期介於108年7月6日至同年 9月2日之間
    ，則係在上開基準日之後所犯，自與上述數罪併罰定應執行
    刑規定之要件不合，惟其均係於 109年9月2日經臺灣高等法
    院 109年度上訴字第1028號同案判決確定，合於上述數罪併
    合處罰規定，經同法院以 109年度聲字第3801號裁定酌定其
    應執行之刑為有期徒刑 10年2月確定（按即剔除原同案判決
    附表編號11所示之施用毒品罪刑嗣經更審諭知不受理判決確
    定部分）。經檢察官簽發執行指揮書指揮將上述①所示有期
    徒刑16年10月及②所示有期徒刑 10年2月分別予以執行，於
    法尚無違誤。抗告意旨謂其所犯上揭合計共17罪，大部分均
    係於 109年間經法院判決確定，且皆係於其中案件判決確定
    日即 109年9月2日之前所犯，符合法定數罪併罰之規定，而
    應合併定其應執行刑云云，並具狀請求檢察官向管轄法院聲
    請合併定其應執行刑，無非係主張以其所犯數罪中「最後」
    判決確定日作為定其應執行刑之基準日，而非以「最早」判
    決確定日作為定其應執行刑之基準日，顯與刑法第50條第 1
    項前段規定定應執行刑之要件不合。從而，臺灣高等檢察署
    檢察官以該署110年3月4日檢執乙110執聲他25字第00000000
    00號函覆否准其請求，於法未有不合，自難謂本件檢察官就
    抗告人相關罪刑執行之指揮或方法，有何違法或不當之情形
    ，因認其聲明異議為無理由，而予以駁回。
三、核原裁定之論斷，於法尚無不合。抗告人抗告意旨無視原裁
    定明確之論敘與說明，猶執其向原審聲明異議之相同陳詞，
    任意指摘原裁定不當，依上述說明，其抗告自難認為有理由
    ，應予駁回。
據上論結，應依刑事訴訟法第412條，裁定如主文。
中    華    民    國   110    年    11    月    4     日
                  刑事第一庭審判長法  官  郭  毓  洲  
                                  法  官  林  英  志  
                                  法  官  林  靜  芬  
                                  法  官  周  盈  文  
                                  法  官  蔡  憲  德  
本件正本證明與原本無異
                                  書記官
中    華    民    國   110    年    11    月    5     日